【裁判字號】    99,訴,554
【裁判日期】    990630
【裁判案由】    清償借款等
【裁判全文】
臺灣臺中地方法院民事判決  99年度訴字第554號
原      告  中國信託商業銀行股份有限公司
法定代理人  乙○○○○
訴訟代理人  甲○○
            丙○○
被      告  何國榮律師即林鈺倫之遺產管理人
上當事人間清償借款事件，本院於99年6月15日言詞辯論終結，
判決如下：
    主    文
被告應給付原告新臺幣玖拾萬伍仟伍佰肆拾陸元，及其中新臺幣
捌拾貳萬貳仟零肆拾元自民國九十五年八月二十九日起至清償日
止，按年息百分之十四計算之利息，暨其中新臺幣捌萬參仟伍佰
零陸元自民國九十五年八月二十九日起至清償日止，按年息百分
之十八點二五計算之利息。
訴訟費用由被告負擔。
    事實及理由
一、按訴狀送達後，原告不得將原訴變更或追加。但擴張或減縮
    應受判決事項之聲明者，不在此限。民事訴訟法第255條第1
    項第3款定有明文。本件原告提起本訴原聲明請求：「被告
    應給付原告新臺幣（下同）1,091,532元，及其中457,536元
    自民95年8月29日起至清償日止，按年息14％計算之利息，
    暨逾期在6個月以內者，按上開利率一成，逾期超過6個月以
    上部分，按上開利率二成加計之違約金；其中550,490元自
    民95年8月29日起至清償日止，按年息18.25％計算之利息，
    暨逾期在6個月以內者，按上開利率一成，逾期超過6個月以
    上部分，按上開利率二成加計之違約金；其中83,506元自民
    95年8月29日起至清償日止，按年息18.25％計算之利息，暨
    逾期在6個月以內者，按上開利率一成，逾期超過6個月以上
    部分，按上開利率二成加計之違約金」，嗣於99年6月15日
    言詞辯論期日更正聲明為「被告應給付原告905,546元，及
    其中822,040元自95年8月29日起至清償日止，按年息14％計
    算之利息，暨其中83,506元自95年8月29日起至清償日止，
    按年息18.25％計算之利息」，並捨棄其餘請求，核屬減縮
    應受判決事項之聲明，依前開說明，應予准許。
二、原告主張：緣債務人林鈺倫分別於93年6月11日、91年11月1
    日、93年6月10日向原告申請簡易通信貸款、信用卡及現金
    卡，其中通信貸款部分，借款金額為50萬元，借款期間為93
    年6月15日至97年8月23日止，約定分50期攤還，借款利息按
    年息14％計算，並訂於每月23日為攤還日，未按期攤還本息
    時，自遲延日起至清償日止，依應繳金額按年息20%加付違
    約金；信用卡部分，依約債務人林鈺倫得於特約商店簽帳消
    費，並按期於當期繳款截止日前繳付最低應繳金額，如未於
    每月繳款截止日前付清當期最低應繳金額或遲誤繳款期限者
    ，即應給付自各筆帳款入帳日起，按約定利率計付利息；現
    金卡部分，利息採固定利率年息18.25％計付，屆期本息如
    數清償，於貸款有限期間屆滿時，遲延履行給付本金或利息
    時，除按上開利率計息外，逾期在6個月以內者，按上開利
    率10%，逾期6個月以上部分，按上開利率20%計付違約金。
    詎債務人林鈺倫借款、消費後未依約還款，至95年8月29日
    止，尚積欠如主文所示之本金及利息未清償（其餘部分捨棄
    請求）。而債務人林鈺倫已於95年8月30日死亡，經本院以9
    9年度司家聲字第19號裁定改任何國榮律師為其遺產管理人
    。爰依消費借貸、信用卡之法律關係，請求被告給付如主文
    所示之金額及利息，爰聲明如主文第1項所示。
三、被告答辯略以：對原告減縮後之金額計算沒有意見，並聲明
    原告之訴駁回。
四、原告主張之上開事實，已據其提出信用卡申請書、簡易通信
    貸款申請書記約定書、餘額代償貴賓申請書、小額信用貸款
    授信批覆書、現金卡申請書、徵信報告、呆帳案件專用簽呈
    、呆帳餘額明細表、放款帳戶還款交易明細表、消費明細資
    料等件為證，復為被告所不爭執，並經本院調取本院99年度
    司家聲字第19號卷宗核閱無訛，自堪認原告之主張為真實。
五、按原告與債務人林鈺倫間既存有信用卡契約（附利息約定）
    及消費借貸關係（附利息約定），債務人林鈺倫自有依約給
    付信用卡消費款、消費借貸款及利息之義務。又按「遺產管
    理人之職務如左：…四、清償債權或交付遺贈物。」，民法
    第1179條第1項第4款定有明文。查債務人林鈺倫有依約給付
    信用卡消費款、消費借貸款及利息之義務，既未依約清償，
    被告經本院裁定選任為林鈺倫之遺產管理人，原告自得訴請
    被告基於遺產管理人之地位負清償責任。從而，原告依信用
    卡、消費借貸之法律關係，請求被告給付如主文第1項所示
    之金額及利息，為有理由，應予准許。
六、訴訟費用負擔之依據：民事訴訟法第78條。
中    華    民    國    99    年    6     月    30    日
                  民事第二庭  法  官  吳崇道
以上為正本係照原本作成。
如對本判決上訴，須於判決送達後20日內向本院提出上訴狀。
中    華    民    國    99    年    6     月    30    日
                              書記官

司法院資訊處製作；財團法人民間司法改革基金會備份。
